# 与【企业会计准则第 42 号】有关的核算问题

提问人：wyh0465 时间：2018-03-23 13:53:58
请教各位，根据企业会计准则第 42 号——持有待售的非流动资产、处置组和终止经营，企业自己的不动产出售、因业务需要进行的股权转让，以前是在营业外收支、投资收益中核算，现在要在“资产处置收益”中核算了吗？

回答人：chenyiwei
不动产和机器设备（作为旧货而不是废铁）的出售损益计入资产处置损益；机器设备作为废铁出售时的损益为营业外收支；股权出售损益仍在投资收益中。

提问人：polariswong 时间：2018-03-23 20:05:03
“其他收益”？

回答人：chenyiwei
抱歉写错了，资产处置损益。

提问人：2764381524 时间：2018-03-23 20:59:43
陈老师 我看 17 年更新的财务报表模板中营业外收支下仍有处置非流动资产损益。只核算作为废铁出售的资产么？如果企业处置房屋、车辆的损益都要进其他收益了么

回答人：chenyiwei
如果处置的资产仍可按原定用途继续使用，则计入资产处置损益；毁损报废的清理净损益计入营业外收支。